---
title: "Risultati candidate/i Gran Consiglio 2023"
output:
  html_document:
    toc: true
    toc_float: true
---

<br><br>

Aggiornato al `r format(Sys.Date(), "%d/%m/%Y")` alle ora `r format(Sys.time(), "%H:%M")`

<br><br>

Le candidate e i candidati sono ordinati in base al numero di voti ricevuti.

```{r, echo=F, message=F, warning=F}

rm(list = ls())

library(tidyverse)
library(kableExtra)
library(rvest)


url <- paste0(getwd(), "/backup html/Candidati.htm")

tabelle<-read_html(url) %>% 
  html_table()


```

<br>

# 01 Partito liberale radicale ticinese (PLR)

```{r, echo=F}
tabelle_1 <- tabelle[[1]] %>% 
  slice(1:(nrow(.)-1)) %>% 
  mutate(`VOTI PERSONALI` = str_replace(`VOTI PERSONALI`, "'", ""),
         `VOTI PERSONALI` = as.numeric(`VOTI PERSONALI`)) %>% 
  arrange(desc(`VOTI PERSONALI`)) %>% 
  mutate(POSIZIONE = row_number())

# tabella

tabelle_1 %>%
  kbl() %>%
  kable_material(c("striped", "hover"))

```

<br>

# 02 MPS-Indipendenti

```{r, echo=F}
tabelle_2 <- tabelle[[2]] %>% 
  slice(1:(nrow(.)-1)) %>% 
  mutate(`VOTI PERSONALI` = str_replace(`VOTI PERSONALI`, "'", ""),
         `VOTI PERSONALI` = as.numeric(`VOTI PERSONALI`)) %>% 
  arrange(desc(`VOTI PERSONALI`)) %>% 
  mutate(POSIZIONE = row_number())

# tabella

tabelle_2 %>%
  kbl() %>%
  kable_material(c("striped", "hover"))

```

<br>

# 03 PVL e Giovani Verdi Liberali (PVL e GVL)

```{r, echo=F}
tabelle_3 <- tabelle[[3]] %>% 
  slice(1:(nrow(.)-1)) %>% 
  mutate(`VOTI PERSONALI` = str_replace(`VOTI PERSONALI`, "'", ""),
         `VOTI PERSONALI` = as.numeric(`VOTI PERSONALI`)) %>% 
  arrange(desc(`VOTI PERSONALI`)) %>% 
  mutate(POSIZIONE = row_number())

# tabella

tabelle_3 %>%
  kbl() %>%
  kable_material(c("striped", "hover"))

```

<br>

# 04 Più Donne

```{r, echo=F}
tabelle_4 <- tabelle[[4]] %>% 
  slice(1:(nrow(.)-1)) %>% 
  mutate(`VOTI PERSONALI` = str_replace(`VOTI PERSONALI`, "'", ""),
         `VOTI PERSONALI` = as.numeric(`VOTI PERSONALI`)) %>% 
  arrange(desc(`VOTI PERSONALI`)) %>% 
  mutate(POSIZIONE = row_number())

# tabella

tabelle_4 %>%
  kbl() %>%
  kable_material(c("striped", "hover"))

```


<br>

# 05 Partito Comunista – Partito Operaio e Popolare (PC-POP)

```{r, echo=F}
tabelle_5 <- tabelle[[5]] %>% 
  slice(1:(nrow(.)-1)) %>% 
  mutate(`VOTI PERSONALI` = str_replace(`VOTI PERSONALI`, "'", ""),
         `VOTI PERSONALI` = as.numeric(`VOTI PERSONALI`)) %>% 
  arrange(desc(`VOTI PERSONALI`)) %>% 
  mutate(POSIZIONE = row_number())

# tabella

tabelle_5 %>%
  kbl() %>%
  kable_material(c("striped", "hover"))

```


<br>

# 06 Avanti con Ticino & Lavoro

```{r, echo=F}
tabelle_6 <- tabelle[[6]] %>% 
  slice(1:(nrow(.)-1)) %>% 
  mutate(`VOTI PERSONALI` = str_replace(`VOTI PERSONALI`, "'", ""),
         `VOTI PERSONALI` = as.numeric(`VOTI PERSONALI`)) %>% 
  arrange(desc(`VOTI PERSONALI`)) %>% 
  mutate(POSIZIONE = row_number())

# tabella

tabelle_6 %>%
  kbl() %>%
  kable_material(c("striped", "hover"))

```


<br>

# 07 il Centro + Giovani del Centro

```{r, echo=F}
tabelle_7 <- tabelle[[7]] %>% 
  slice(1:(nrow(.)-1)) %>% 
  mutate(`VOTI PERSONALI` = str_replace(`VOTI PERSONALI`, "'", ""),
         `VOTI PERSONALI` = as.numeric(`VOTI PERSONALI`)) %>% 
  arrange(desc(`VOTI PERSONALI`)) %>% 
  mutate(POSIZIONE = row_number())

# tabella

tabelle_7 %>%
  kbl() %>%
  kable_material(c("striped", "hover"))

```


<br>

# 08 HelvEthica Ticino

```{r, echo=F}
tabelle_8 <- tabelle[[8]] %>% 
  slice(1:(nrow(.)-1)) %>% 
  mutate(`VOTI PERSONALI` = str_replace(`VOTI PERSONALI`, "'", ""),
         `VOTI PERSONALI` = as.numeric(`VOTI PERSONALI`)) %>% 
  arrange(desc(`VOTI PERSONALI`)) %>% 
  mutate(POSIZIONE = row_number())

# tabella

tabelle_8 %>%
  kbl() %>%
  kable_material(c("striped", "hover"))

```


<br>

# 11 UDC

```{r, echo=F}
tabelle_9 <- tabelle[[9]] %>% 
  slice(1:(nrow(.)-1)) %>% 
  mutate(`VOTI PERSONALI` = str_replace(`VOTI PERSONALI`, "'", ""),
         `VOTI PERSONALI` = as.numeric(`VOTI PERSONALI`)) %>% 
  arrange(desc(`VOTI PERSONALI`)) %>% 
  mutate(POSIZIONE = row_number())

# tabella

tabelle_9 %>%
  kbl() %>%
  kable_material(c("striped", "hover"))

```


<br>

# 12 Partito Socialista, Gioventù Socialista e Forum Alternativo

```{r, echo=F}
tabelle_10 <- tabelle[[10]] %>% 
  slice(1:(nrow(.)-1)) %>% 
  mutate(`VOTI PERSONALI` = str_replace(`VOTI PERSONALI`, "'", ""),
         `VOTI PERSONALI` = as.numeric(`VOTI PERSONALI`)) %>% 
  arrange(desc(`VOTI PERSONALI`)) %>% 
  mutate(POSIZIONE = row_number())

# tabella

tabelle_10 %>%
  kbl() %>%
  kable_material(c("striped", "hover"))

```


<br>

# 13 Lega dei Ticinesi

```{r, echo=F}
tabelle_11 <- tabelle[[11]] %>% 
  slice(1:(nrow(.)-1)) %>% 
  mutate(`VOTI PERSONALI` = str_replace(`VOTI PERSONALI`, "'", ""),
         `VOTI PERSONALI` = as.numeric(`VOTI PERSONALI`)) %>% 
  arrange(desc(`VOTI PERSONALI`)) %>% 
  mutate(POSIZIONE = row_number())

# tabella

tabelle_11 %>%
  kbl() %>%
  kable_material(c("striped", "hover"))

```


<br>

# 14 Verdi del Ticino

```{r, echo=F}
tabelle_12 <- tabelle[[12]] %>% 
  slice(1:(nrow(.)-1)) %>% 
  mutate(`VOTI PERSONALI` = str_replace(`VOTI PERSONALI`, "'", ""),
         `VOTI PERSONALI` = as.numeric(`VOTI PERSONALI`)) %>% 
  arrange(desc(`VOTI PERSONALI`)) %>% 
  mutate(POSIZIONE = row_number())

# tabella

tabelle_12 %>%
  kbl() %>%
  kable_material(c("striped", "hover"))

```


<br>

# 15 DIGNITÀ ai PENSIONATI

```{r, echo=F}
tabelle_13 <- tabelle[[13]] %>% 
  slice(1:(nrow(.)-1)) %>% 
  mutate(`VOTI PERSONALI` = str_replace(`VOTI PERSONALI`, "'", ""),
         `VOTI PERSONALI` = as.numeric(`VOTI PERSONALI`)) %>% 
  arrange(desc(`VOTI PERSONALI`)) %>% 
  mutate(POSIZIONE = row_number())

# tabella

tabelle_13 %>%
  kbl() %>%
  kable_material(c("striped", "hover"))

```


<br>

# 16 Movimento MontagnaViva

```{r, echo=F}
tabelle_14 <- tabelle[[14]] %>% 
  slice(1:(nrow(.)-1)) %>% 
  mutate(`VOTI PERSONALI` = str_replace(`VOTI PERSONALI`, "'", ""),
         `VOTI PERSONALI` = as.numeric(`VOTI PERSONALI`)) %>% 
  arrange(desc(`VOTI PERSONALI`)) %>% 
  mutate(POSIZIONE = row_number())

# tabella

tabelle_14 %>%
  kbl() %>%
  kable_material(c("striped", "hover"))

```


<br><br><br>


**Fonte dei dati**:

* Repubblica e Cantone Ticino (2023). *Risultati elezioni cantonali 2023*. ([ti.ch/elezioni](https://www.elezioni.ti.ch/cantonali-2023/risultati-nel-cantone/candidati?tx_tichelezioni_elezione[action]=riscandidati&tx_tichelezioni_elezione[controller]=Cantonali&tx_tichelezioni_elezione[elezione]=24&tx_tichelezioni_elezione[noFile]=000_00_1&tx_tichelezioni_elezione[potere]=GC&tx_tichelezioni_elezione[soggetto]=Cantone){target="_blank"}, stato al `r format(Sys.Date(), format="%d/%m/%Y")`)

<br>
